【裁判字號】    99,抗,153
【裁判日期】    991019
【裁判案由】    損害賠償
【裁判全文】
臺灣高等法院臺南分院民事裁定    99年度抗字第153號
抗  告  人  乙○○○
相  對  人  甲 ○ ○
上列抗告人因與相對人間請求損害賠償事件，對於中華民國99年
9月1日臺灣嘉義地方法院所為裁定（99年度訴字第339號），提
起抗告，本院裁定如下：
    主  文
抗告駁回。
抗告訴訟費用新臺幣壹仟元由抗告人負擔。
    理  由
一、抗告意旨略以：伊因不懂法律又沒錢請律師，相對人卻一直
    冤枉伊，且亂提告，致伊受訟累4年，但原審卻僅判相對人
    賠償伊5萬元，顯然不公平；抗告人之代理人可以作證，相
    對人確實無理由又誣告，請求法院強制執行查封拍賣其不動
    產云云。
二、按提起上訴，應於上訴狀內表明：當事人及法定代理人、
    第一審判決及對於該判決上訴之陳述、對於第一審判決
    不服之程度及應如何廢棄或變更之聲明、及上訴理由。又
    提起上訴，如逾上訴期間或係對於不得上訴之判決而上訴者
    ，原第一審法院應以裁定駁回之。又上訴不合程式或有其他
    不合法之情形而可以補正者，原第一審法院應定期間命其補
    正，如不於期間內補正，應以裁定駁回之。民事訴訟法第44
    1條第1項、第442條分別定有明文。
三、本件抗告人前因不服原審法院99年度訴字第339號損害賠償
    事件，提起上訴，經原審法院裁定命抗告人於5日內補正上
    開提起上訴之必備事項，詎抗告人逾期不補正遭原裁定駁回
    上訴等情。經查：抗告人提起第二審上訴，於上訴狀內未記
    載合法上訴之程式，並經原審法院限期命補正而不為，則原
    裁定以上訴不合法駁回抗告人之上訴，依法並無不合。抗告
    意旨指摘原裁定為不當，求為廢棄改判，為無理由。
四、據上論結，本件抗告為無理由，依民事訴訟法第495條之1第
    1項，第449條第1項、第95條、第78條、裁定如主文。
中    華    民    國    99    年    10    月     19   日
                    民事第一庭  審判長法  官    丁振昌
                                      法  官    林永茂
                                      法  官    李素靖
上為正本係照原本作成。
本裁定除以適用法規顯有錯誤為理由外，不得再抗告。如提出再
抗告，應於收受送達後10日內委任律師為代理人向本院提出再抗
告狀（須附繕本），並繳納再抗告費新台幣1千元。
中    華    民    國    99    年    10    月     19   日
                                      書記官    林佳瑩
【附註】
民事訴訟法第495條之1第2項準用同法第466條之1第1、2項規定
：
(1)對於第二審判決上訴，上訴人應委任律師為訴訟代理人。但上
  訴人或其法定代理人具有律師資格者，不在此限。
(2)上訴人之配偶、三親等內之血親、二親等內之姻親，或上訴人
  為法人、中央或地方機關時，其所屬專任人員具有律師資格並
  經法院認為適當者，亦得為第三審訴訟代理人。
民事訴訟法第466條之2第1項：
  上訴人無資力委任訴訟代理人者，得依訴訟救助之規定，聲請
  第三審法院為之選任律師為其訴訟代理人。

司法院資訊處製作；財團法人民間司法改革基金會備份。
